臺灣高等法院臺南分院刑事判決
110年度上易字第334號
上  訴  人  臺灣嘉義地方檢察署檢察官
被      告  王月桃


選任辯護人  陳振榮律師
上列上訴人因被告詐欺取財案件，不服臺灣嘉義地方法院109年
度易字第241號中華民國110年3月30日第一審判決（起訴案號：
臺灣嘉義地方檢察署107年度調偵續一字第1號），提起上訴，本
院判決如下：
    主  文
上訴駁回。
    理  由
一、公訴意旨略以：被告王月桃係○○○○保險股份有限公司（下稱
    ○○○○公司）○○通訊處業務員，曾向告訴人即○○○○住持李貴珍
    招攬保險，因而取得告訴人信賴，竟意圖為自己不法之所有
    ，基於詐欺取財之犯意，於民國98年間，在○○○○內向告訴人
    佯稱：○○○○公司日前推出「六年期儲蓄險商品」，其投資年
    利率高達3%，僅該公司員工可以參與投資，告訴人可以被告
    名義投保云云，並同意開立其個人遠期支票作為擔保，及建
    議告訴人不要在六年內兌現，致告訴人陷於錯誤，自98年10
    月21日起迄102 年9 月13日，陸續將其本身財產暨其有權管
    理之○○○○財產共計新臺幣（下同）4,522萬3,000元（按：各
    次交付方式、金額均詳如本判決【附表一、二】所示），以
    匯款方式或提領現金之方式交付予被告，並收受被告所開立
    之支票31張(按：各次支票金額及內容如本判決【附表三】
    所示)。嗣於104 年底，告訴人將其中一張被告所交付票據
    號碼為000000000 、票面金額305 萬2,000元、發票日為104
     年6 月15日之支票向銀行提示3 次均不獲兌現，且未能取
    回六年到期之投資本息，始悉受騙。因認被告涉犯修正前刑
    法第339條第1項詐欺取財罪嫌。
二、犯罪事實應依證據認定之，無證據不得認定犯罪事實。不能
    證明被告犯罪或其行為不罰者，應諭知無罪之判決，刑事訴
    訟法第154條第2項及第301條第1項分別定有明文。告訴人之
    告訴，係以使被告受刑事訴追為目的，是其陳述是否與事實
    相符，仍應調查其他證據以資審認。苟其所為攻擊之詞，尚
    有瑕疵，則在此瑕疵未予究明以前，即不能遽採為斷罪之基
    礎。
三、檢察官認被告仍涉犯前開罪嫌，要以告訴人指訴被告以員工
    儲蓄險等詐術、縱然附表一扣除編號1、4、5後仍有交付368
    8萬3000元之款項予被告、並經被告開立支票擔保，其因在○
    ○○○出家多年，並無豐富投保經驗，而未向被告拿取儲蓄險
    保單為憑據等詞，並以附表一、二各該編號證據欄所示證據
    、及被告開立附表三所示支票，為其主要論據。
四、訊據被告固不否認收到附表一編號1至6、10至11、14以外之
    款項、附表二各編號之各筆款項（證據如各編號證據欄所示
    ）及開立附表三所示支票，惟否認詐欺取財犯行，併同辯護
    人辯稱：⒈被告並未收到附表一編號1至6、10至11、14所示
    之現金；⒉公司於100年開始，曾推出澳幣六年期儲蓄險，保
    費很貴，我向李貴珍推銷，但李貴珍要三個月或六個月的保
    險，但公司無此種保險，且李貴珍覺得不划算，因為保費會
    很貴，我就改向李貴珍提議不然就私人借貸，年利率3%，由
    她借給我，我並開票給她，附表三支票係因被告與告訴人間
    私人借貸之擔保，加計約定年息3％開立，並無以員工儲蓄險
    等詐術欺騙（偵續94卷第89頁）等語。經查：
(一)告訴人指訴交付被告附表一編號1至6、10至11、14所示現金
    部分之指訴有重大瑕疵
　　告訴人前開指訴交付現金予被告等詞，其中關於附表一編號
    1、5所示部分，均係由告訴人所有中華郵政帳號內匯入○○人
    壽保險股份有限公司（下稱○○人壽保險公司）名下之○○銀行
    帳戶；其中關於附表一編號4所示部分，則係匯入告訴人所
    有之○○商業銀行000-0000-0000000000000號帳戶內，此有附
    表編號1、4、5證據欄所示證據可佐，均非匯入被告名下帳
    戶，其指訴係匯付被告云云，顯與事證不符。其中關於附表
    一編號2、3、6、10、11、14所示交付現金部分，並未提出
    任何證據，衡以此部分金額，合計高達341萬5000元，當無
    書立字據或經由帳戶移轉以為憑證之理，亦悖於經驗法則，
    告訴人之指訴，顯有重大瑕疵可指。
(二)告訴人指訴被告以員工儲蓄險等詐術欺騙，有重大瑕疵 
  ⒈告訴人提出之告訴狀記載：「98、99年間，被告與告訴人聊
    天中，被告向告訴人稱公司目前推出一【六年期儲蓄險商品
    】，僅○○○○之員工可以參加投資，且其年利率高達3％，並強
    烈建議告訴人可以被告之名義投保...由被告開立個人遠期
    支票作為擔保」（見他字第1146號卷第1頁），並提出被告
    曾向告訴人招攬保險之○○○○保險股份有限公司保險費送金單
    （他字1146號卷第3頁）、附表三所示支票影本31張（他字1
    146號卷第12至17頁）等為憑；惟該送金單僅能證明被告曾
    向告訴人招攬保險，要與借用員工名義投保之情節無關，不
    能為前開詐術之證明。
　⒉告訴人就儲蓄型保險部品之數量、內容等明細，於偵查中指
    訴稱：「被告沒有跟我說投保幾個保險，她只叫我匯錢給她
    去繳保費。（問：能否陳報提供上開每個『六年期儲蓄險商
    品』的投保金額及所繳保費之明細？）王月桃都沒有說，我
    經常叫她理清楚，但她沒有理清楚。我針對她公司投資，當
    作是定存在理財」、「她跟我說是公司內部職員才能參加，
    有利率3％，我才會相信」（交查1441號卷第15頁）；又於原
    審證稱：被告向我介紹說我的公司、員工現在推出來公司的
    產品，對我最有利，隨時你要用錢，都可以用到的，是0.03
    的產品，沒有什麼險，就是儲蓄，好像定期一樣，每一年都
    有0.03的利息，被告【沒有】講公司推出的是員工才能投保
    的（見原審卷二第325、329至330、342、358頁）等語，就
    被告有無向其表示僅公司員工投保乙情，指訴前後不一，已
    欠缺憑信性；況附表一編號1至6、10至11、14所示現金均係
    交付被告借名投保，金額達341萬5000元，竟對何種保險內
    容全然無法說明，更未持有任何保單正本或影本以供查證，
    要與經驗法則悖離。
　⒊就儲蓄險之支付型態言，一般係以定期、定額、規律匯付，
    或約定由要保人定期匯付至保險公司指定之帳戶、或約定由
    保險公司定期自要保人金融帳戶扣繳，縱非前二種支付型態
    ，而以現金長期支付，其保險費之支付仍有長期、規律之型
    態；然依附表一編號1、4、5以外之各筆款項，既非匯付至
    保險公司指定帳戶、或自要保人帳戶扣繳、其款項亦非長期
    、規律、固定金額，已與儲蓄險之支付型態不符，亦與經驗
    法則不符。
  ⒋告訴人雖另指稱：其在○○○○出家多年，並無豐富投保經驗，
    而未向被告拿取儲蓄險保單為憑據云云；然告訴人早自91年
    2月5日至101年11月19日間，即長期經由被告投資儲蓄型保
    險商品，有卷附○○○○保險公司106年9月20日新壽法務字第10
    60000912號函暨檢附（李貴珍）投保簡表及保險契約影本（
    偵續94號卷第22至76頁）、107年1月30日○壽法務字第10700
    00120號函暨檢附（李貴珍）投保簡表及保險契約保單條款
    本（偵續94號卷第80至81頁及外放卷），部分在附表一、附
    表三所示款項及支票開票日之內；告訴人亦陳稱以其名義投
    保，且都有拿到○○○○公司的保單等語（見原審卷二第360、3
    68頁）、其另有拿到○○人壽、○○人壽、○○人壽等其他家保險
    之保險契約書，繳費後亦會開繳費證明或收據給我等語（見
    原審卷二第338至339、363至364頁），其中多張保單「繳費
    期滿」、「正常繳費」，顯見告訴人對於投保保險有「定期
    」、「定額」繳納保費一情，知之甚詳，更遑論一定知道投
    保保險會有所謂的書面保單，其支付保險費、持有保單之經
    驗，與常人無異，其指稱因欠缺投保經驗之詞，顯與事證不
    符。
　⒌綜上前開告訴人之指訴，既有前後不一之矛盾、或與一般人
    經驗不符之處、更有與告訴人保險資料等事證不符，顯有重
    大瑕疵可指，不能遽予採信。
(三)就告訴人之瑕疵指訴，再調查其他事證究明，逐列如下：
  ⒈證人林麗雪於偵查中雖證稱：之前被告有向告訴人說要投保○
    ○○○保險公司六年期儲蓄險，但告訴人說不要，六年期太久
    了，她年紀已大，不想要六年期這麼久，所以才會向被告投
    保上開0.03利率定存，隨時可以換單，領現金，這些話都是
    告訴人在2年前跟我講的，被告要告訴人以被告名義投保○○○
    ○保險六年期儲蓄險時我不在場云云（見105 年度交查字第1
    441號卷第59至60頁，106 年度偵續字第94號卷第86至92頁
    ），然均係聽聞告訴人轉述得知，而非其親自所見聞，自無
    法作為告訴人指訴之補強證據。
  ⒉告訴人與被告間，於105年4月間，會算債務餘額為2100萬元
    ，並書立協議之筆記本（見證人翁經堯）乙情，為告訴人於
    本院所不爭執，且有該手寫協議書在卷（交查字第1441號卷
    第70至71頁）；其上書寫「一、王月桃貳仟壹佰萬元在兩年
    內（107年4月10日）還清。二、跟公司沒有關係。三、後續
    還的款項註明在背面。日期年：105年4月10日。債權人：李
    貴珍、還款人：王月桃。見證人：翁經堯」、「一、我王月
    桃在105年3月29日（星期二）還師父大約新台幣貳佰萬（繳
    105年美利第五年的美金保費有自動墊繳的利息由王月桃負
    擔（這是要繳費的）。若不繳保費就直接還現金貳佰萬」等
    內容，顯然主要就私人借貸問題進行協議；至於協議書內提
    及之200萬元美金保費部分，亦經證人翁經堯結證：這整個
    意思是指王月桃在3月29日要還李貴珍現金貳佰萬，但是李
    貴珍要王月桃先拿去繳他自己105年美利第五年的美金保費
    等語（原審卷二第259頁），一再證述理清被告並無告訴人
    指訴以員工儲蓄險為由之詐術情事。
　⒊至於被告將自告訴人取得之款項部分轉貸翁經堯，告訴人自
    行於109年10月29日與翁敬堯就460餘萬元債務同意以100萬
    元和解並書立協議書，亦為告訴人於本院不爭執，並有協議
    書翻拍畫面在卷（原審卷二第393至397頁），適與被告辯稱
    告訴人借貸金錢收取利息、由被告轉貸之情節相符，益徵被
    告辯稱告訴人借貸予被告供轉貸之詞，並非無據。
  ⒋附表三所示支票，對照告訴人於告訴狀所附支票影本，支票
    其上皆經告訴人李貴珍標註借款本金、借款利息起算年份、
    借款年份，支票票面金額皆恰好係本金加計利息後之數額，
    或者是換票後之數額。舉例而言，以第二張支票（支票號碼
    0000000)影本為例，告訴人李貴珍在上面記載「100年始本
    金715800，1年737274，亦即被告於100年4月6日向告訴人借
    款715800元，約定1年後清償，利息為年利率3%，以此計算1
    年之利息為21474元，則當下被告開立票面金額737274元(71
    5800+21474)、發票日為101年4月6日之支票予告訴人。告訴
    人自己所提出之支票反而更能證明雙方間為借貸關係。
  ⒌依被告提出之99年至104年之每年所得資料(本院卷第145至15
    5頁），被告向告訴人借款期間之平均年薪近300萬元。被告
    之收入原本尚算優渥，而在向告訴人借款時亦應告訴人之要
    求開立支票作為擔保，被告並非一次性地向告訴人借款附表
    一所示金額約3、4千萬元，而係陸續借款、陸續還款或換票
    ，在陸續借款的過程中，告訴人自己也明知被告陸續還款或
    代告訴人繳納保費，被告實際欠款金額根本不到3、4千萬元
    ，否則告訴人不可能一直出借款給被告；被告在向告訴人借
    款之際，具有償還資力，且提供支票作為擔保，並非自始明
    知資力不足而為詐術之實施，而無詐欺之犯意可言。
　⒍起訴書所提出之台灣票據交換所退票理由單3張（105年度他
    字第1146號卷第19頁）及票據信用資訊連結作業查詢明細表
    瀏覽1份（見107 年度調偵續一字第1 號卷第49至50頁），
    僅能證明告訴人所持被告開立之支票均未能如期兌換，並無
    法證明被告有向告訴人施以詐術。而被告事後迄未償還借款
    ，亦僅屬民事債務不履行之範疇，尚難據此倒果為因，率以
    被告事後債務不履行之狀態，而推定被告於取得款項之初即
    有詐欺之故意，遽認被告該當詐欺取財犯行。
　⒎至於告訴人105年4月簽署協議書、約定於二年內還清2100萬
    元之後，僅一月有餘，又於同年6月具狀對被告提出詐欺告
    訴，其原因經告訴人於原審結證：「（既然妳們有約定兩年
    內還清，107年4月10日之前還清，為何妳在105年6月就對王
    月桃提出詐欺告訴？）她沒有還我，半毛都沒有還我。」（
    原審卷二第346頁），益徵告訴人係因借貸未獲被告如期清
    償，以刑事訴追遂其促使被告清償之目的。
五、綜上，告訴人之指訴既有前開不符經驗法則及與事證不符之
    瑕疵，此瑕疵經調查其他證據亦不能補正，公訴人又未再舉
    證證明被告施以前開詐術之情事，公訴意旨所指犯行，無從
    形成有罪之確信，而仍有合理懷疑，自屬不能證明，依前開
    說明，自應為被告無罪之諭知，以昭審慎。從而，原審認為
    被告被訴犯罪不能證明，諭知被告無罪，本院經核均無不當
    。
六、檢察官上訴意旨略以：(一)被告自告訴人處共取得4522 萬 
    3000 元龐大金額，被告如係放貸與第三人，被告何以無法
    提出任何放貸資料？例如借款人為何？借貸名冊？放貸證據
    ？又告訴人大多以匯款之方式將金錢交付予被告，被告與告
    訴人間若真係達成由被告放貸予第三人，則被告之資金流向
    為何？為何交待不清？(二)本案若係被告所稱之借貸，則依
    一般民間借貸常識、常情，於無擔保之借款，其利息動輒年
    利率達 20%、30%以上，就連銀行審核個人信用之信用貸款
    ，需借款人有足夠之資力償還，一般至多以薪資乘上 22 倍
    ，且其利息都將近達年利率10%，甚至更多。豈有可能在未
    有任何擔保、借款金額又高達4522 萬 3000 元，而年利率
    卻僅 3%之理？(三)被告抗辯其係以借貸之名義，向告訴人
    借款，併將借款對第三人放貸，清償期限為 1-3 年不等，
    告訴人並得取得年利率3%之利息等語，若抗辯為真實，則何
    以被告均未於清償期屆至時清償借款？而告訴人於各支票到
    期日時，未將支票向銀行提示，告訴人豈有可能於被告清償
    到期日後未返還卻仍陸續借款給款被告之理？(四)實則，支
    票上所約定之到期日，分別為發票日起 1 年到 3 年不等，
    然告訴人於到期日屆至，並未據以向銀行提示兌現，顯然兩
    造間所約定之時間，係超過 1-3 年，益證告訴人主張，係
    被告係向其招攬員工內部投資，被告並誆稱此投資商品之特
    色，原則係 6 年期投資商品，然仍得於短期（1-3 年）內
    領回等語，應為真實。則何以於和解書上要特別註明與公司
    無關？又若既是私人借貸，林衍玲、翁經堯又為何代表公司
    出面寫下如此內容之和解？○○○○公司之所以會出面，前因是
    因告訴人以電話投訴之故，而此和解書內容，卻再再顯示，
    ○○○○公司之不負責任及其員工翁經堯隱瞞公司，其屬下與客
    戶私下金錢往來卻打著公司招攬保險之大旗騙取客戶信任，
    私下透過其屬下借錢。(五)告訴人於發現遭被告詐欺後之第
    一時間内，就有打電話給被告服務之公司，且有表明係因投
    保遭公司員工詐騙，而被告所服務之○○○○公司竟派被告之主
    管，即時任○○○○公司嘉義處經理之翁經堯處理；但翁經堯在
    告訴人並不知其交付予被告之款項遭被告私下借予其主管即
    翁經堯；又○○○○公司明令員工不得與客戶有金錢借貸往來，
    然被告及其主管翁經堯均明知之情況下，翁經堯仍向其為○○
    ○○公司員工騙取客戶即告訴人投保之金錢之機會，詐騙告訴
    人。以上事實，原審均有調查，然認事用法又為被告有利之
    認定，其認事用法顯有違一般人之認知與經驗法則。(六)告
    訴人於原審陳稱：從未借錢予他人過，則本案顯然係被告以
    ○○○○公司員工之機會，詐騙被害人，使其信以為真，才會拿
    出高達 4522 萬 3000 元之金額投保，否則換作任何一人，
    均不會在借款人完全沒有提出任何擔保之情況下借款，且若
    係原審認定之係借款，然於客觀情況下，任何人均不會在前
    債未清償之情況下，仍陸續借款之理，更何況本案金額如此
    之高（4522 萬元），原審判決之認事用法顯有違背一般人
    認知云云。
七、惟查：(一)被告自告訴人處取得資金之流向，由於雙方間借
    貸關係並非一次性，陸續有借款及還款之情形，其中亦曾經
    發生「被告將款項還給告訴人或為告訴人代繳保費，但告訴
    人卻未將支票歸還之情形」，故本件雙方借貸情形無法以告
    訴人手上支票來說明，而係以告訴人各別匯款之情形來說明
    。就此，辯護人已於原審提出109年8月28日刑事陳報狀，就
    告訴人上開逐筆匯款詳細說明借貸之具體過程及換票情形在
    卷（原審卷二第67至105頁），至於被告借得款項後如何投
    資及轉貸、家用等多重用途、帳簿已遺失等語，為被告供述
    在卷（交查2067卷第27頁），已與起訴書所稱以員工儲蓄險
    詐術之實施無關，被告無法提出帳簿，並無從為不利被告之
    認定。(二)被告向告訴人借款之金額並非4522萬3000 元，
    經會算僅有2100萬元，業如前述，且依附表三支票開立擔保
    期間之金融機關利率，僅有年息百分之一左右，遠不及於被
    告與告訴人約定之百分之三，雖民間個人貸款或銀行貸款利
    息遠高於此，然伴隨有違約風險，然被告年收入約近三百萬
    元，業如前述，則告訴人信任被告資力及開立擔保之支票、
    收取較穩健之百分三年息，將轉貸面臨之違約風險由被告自
    行承擔，於常情並無相違；(三)附表三所示之支票31紙，雖
    為告訴人持有，然告訴人刑事告訴狀告證四之支票影本31紙
    ，皆經告訴人李貴珍標註借款本金、借款利息起算 年份、
    借款年份，支票票面金額皆恰好係本金加計利息後之數額，
    或者是換票後之數額；至於告訴人雖未於支票到期日（票載
    發票日）時向銀行提示，有其約定繼續借款收息及持以供擔
    保、待日後會算後求償之目的，此自其後確經雙方會算債務
    為2100萬元之情，可彼此印證，告訴人雖未持支票提示，於
    經驗法則並無相違。(四)卷附和解書（即105年4月書立協議
    之筆記本，見證人翁經堯），其上特別註明與公司無關乙節
    ，此經見證人翁經堯於原審結證：李貴珍申訴時有提到公司
    ，但我們去協商之後，雙方講的沒有跟公司有關係，所以兩
    方面說要把這點寫上去、因為是王月桃的主管，所以派去處
    理申訴的內容（原審卷二第254、255頁），對照協議內容既
    特別註明與公司無關，即表明並無被告利用公司員工身分佯
    稱儲蓄險之事，而係私人借貸始有可能均同 意為如此註記
    ，較合經驗法則。(五)○○○○公司明令員工不得與客戶有金錢
    借貸往來，被告雖違反公司內部規定，然證人翁經堯並非直
    接向告訴人借貸，而係向同為員工之被告借貸，至於告訴人
    本於被告債權人地位、逕行代位被告與翁經堯達成和解，不
    能反指翁經堯與被告共同向其直接借貸，至於上訴意旨進一
    步推論被告與翁經堯共同騙取客戶即告訴人投保之金錢云云
    ，乃屬臆測，並無憑據，而無可採；(六)告訴人雖再上訴如
    非遭騙、其不可能拿出高達4522萬3000元金額借貸予被告而
    無擔保云云，然而依105年4月協議書，雙方會算債務僅有21
    00萬元、更未於會算協議書陳明係投保金額，告訴人除於支
    票上載明本金及利息，可見事證均與告訴人所稱被告以投保
    詐術取財之指訴，不相符合，檢察官再以此上訴，並無可採
    ；綜上，檢察官以前詞指摘原判決不當，為無理由，應予駁
    回。
據上論斷，依刑事訴訟法第368條，判決如主文。
本案經檢察官吳咨泓提起公訴，檢察官廖俊豪提起上訴，檢察官
陳昱旗到庭執行職務。
中　　華　　民　　國　　110 　年　　11　　月　　15　　日
                    刑事第五庭  審判長法  官  蔡廷宜
                                      法  官  蔡川富
                                      法  官  翁世容
以上正本證明與原本無異。
不得上訴。
　　　　　　　　　　　　　　　　　　　書記官  歐貞妙
中　　華　　民　　國　　110 　年　　11　　月　　15　　日
附表一：起訴書主張告訴人李貴珍交付與被告王月桃金錢明細
【李貴珍名下○○郵局帳戶（帳號0000000000000 ）部分】
編號    時  間 給付方式 （匯款帳戶） 證據出處及說明     金  額 (單位：新臺幣)   ⒈ 98年10月21日 匯款至：000-000000000000【該帳號為「○○人壽保險股份有限公司」於○○（台灣）商業銀行股份有限公司（下稱○○銀行）所開立之帳戶】 1.李貴珍所有之中華郵政○○郵局0000000-0000000 號帳戶於該日有1 筆以提轉匯兌方式匯款左列金額至左列帳戶之記錄，有中華郵政股份有限公司客戶歷史交易清單1 份可查（見105年度他字第1146號卷第4 頁正面，原審卷一第107頁）。 2.經本院函調結果，左列匯入帳戶為○○人壽保險股份有限公司名下之○○銀行帳戶，於該日有由李貴珍分別匯入1百萬、5 百萬之紀錄，有○○銀行對帳單活期存款交易明細1 份可查（見原審卷一第266 頁）。  6,000,000 元   ⒉ 99年5月6日 現金給付 1.李貴珍所有之中華郵政○○郵局0000000-0000000號帳戶於該日有1筆以現金提款方式提領左列金額之紀錄，有中華郵政股份有限公司客戶歷史交易清單1份可查（見105年度他字第1146號卷第4頁反面，原審卷一第107 頁）。  350,000 元   ⒊ 99年5月6日 現金給付 1.李貴珍所有之中華郵政○○郵局0000000-0000000 號帳戶於該日有1筆以現金提款方式提領左列金額之紀錄，有中華郵政股份有限公司客戶歷史交易清單1份可查（見105年度他字第1146號卷第4頁反面，原審卷一第107頁）。  300,000 元   ⒋ 100 年1 月25日 匯款至：000-0000-0000000000000（證物五誤載為000-0000-00000000000）（上開帳號為告訴人李貴珍所有之○○銀行帳戶） 1.李貴珍所有之中華郵政○○郵局0000000-0000000 號帳戶於該日有匯款左列金額至左列帳戶之記錄，有中華郵政股份有限公司客戶歷史交易清單（見105年度他字第1146號卷第4頁反面，原審卷一第109 頁）、臺灣○○商業銀行股份有限公司集中作業部109年6月23日○○銀集作字第1090046536號函暨客戶基本資料、交易明細（見原審卷一第103頁）。  1,340,000 元   ⒌ 100 年1 月25日 匯款至：000-000000000000【該帳號為「○○人壽保險股份有限公司」於○○銀行之帳戶】 1.李貴珍所有之中華郵政○○郵局0000000-0000000 號帳戶於該日有1 筆以提轉匯兌方式匯款左列金額至左列帳戶之記錄，有中華郵政股份有限公司客戶歷史交易清單1份可查（見105年度他字第1146號卷第4 頁反面，原審卷一第109頁）。 2.○○人壽保險股份有限公司名下之○○銀行帳戶，於該日有由李貴珍匯入1百萬之紀錄，有○○銀行對帳單活期存款交易明細1份可查（見原審卷一第407頁）。  1,000,000 元   ⒍ 100 年1 月31日 現金給付 1.李貴珍所有之中華郵政○○郵局0000000-0000000 號帳戶於該日有1 筆以現金提款方式提領左列金額之紀錄，有中華郵政股份有限公司客戶歷史交易清單1份可查（見105年度他字第1146號卷第4頁反面，原審卷一第109頁）。  635,000 元   ⒎ 100 年9 月14日 匯款至：00000000000（上開帳號為被告王月桃所有之京城商業銀行帳戶） 1.李貴珍所有之中華郵政○○郵局0000000-0000000號帳戶於該日有1筆以提轉匯兌方式匯款左列金額至被告王月桃所有之京城商業銀行帳戶，有中華郵政政股份有限公司客戶歷史交易清單（見105年度他字第1146號卷第4頁反面，原審卷一第109 頁）、京城商業銀行客戶存提記錄單（見108 年度交查字第687號卷第245頁）。  5,500,000 元   ⒏ 100 年10月6 日 匯款至：0000000000000000（上開帳號為被告王月桃所有之○○銀行帳戶） 1.李貴珍所有之中華郵政○○郵局0000000-0000000號帳戶於100年10月6日有1筆以提轉匯兌方式匯款左列金額至被告王月桃所有之京城商業銀行帳戶，有中華郵政政股份有限公司客戶歷史交易清單（見105年度他字第1146號卷第5頁，原審卷一第109 頁）、京城商業銀行客戶存提記錄單（見108年度交查字第687號卷第164頁）。  3,350,000 元   ⒐ 100 年10月7 日 匯款至：0000000000000000（上開帳號為被告王月桃所有之○○銀行帳戶） 1.李貴珍所有之中華郵政○○郵局0000000-0000000 號帳戶於100年10月6日有1筆以提轉匯兌方式匯款左列金額至被告王月桃所有之京城商業銀行帳戶，有中華郵政政股份有限公司客戶歷史交易清單（見105 年度他字第1146號卷第5頁，原審卷一第111頁）、京城商業銀行客戶存提記錄單（見108年度交查字第687號卷第164 頁）。  7,350,000 元   ⒑ 101 年6 月15日 現金給付 1.李貴珍所有之中華郵政○○郵局0000000-0000000 號帳戶於該日有1 筆以現金提款方式提領左列金額之紀錄，有中華郵政股份有限公司客戶歷史交易清單1份可查（見105年度他字第1146號卷第5頁，原審卷一第111頁）。  1,000,000 元   ⒒ 101 年6 月15日 現金給付 1.李貴珍所有之中華郵政○○郵局0000000-0000000 號帳戶於該日有1 筆以現金提款方式提領左列金額之紀錄，有中華郵政股份有限公司客戶歷史交易清單1份可查（見105年度他字第1146號卷第5頁，原審卷一第111頁）。  770,000 元   ⒓ 101 年6 月15日 匯款至：00000000000000 （上開帳戶為被告王月桃所有之郵局帳號） 1.李貴珍所有之中華郵政○○郵局0000000-0000000 號帳戶於100年10月6日有1筆以提轉匯兌方式匯款左列金額至被告王月桃所有之京城商業銀行帳戶，有中華郵政政股份有限公司客戶歷史交易清單（見105 年度他字第1146號卷第5頁，原審卷一第111頁）、中華郵政股份有限公司客戶歷史交易清單（見108年度交查字第687號卷第61頁）。  6,000,000 元   ⒔ 101 年11月17日 匯款至：00000000000000 （上開帳戶為被告王月桃所有之郵局帳號） 1.李貴珍所有之中華郵政○○郵局0000000-0000000 號帳戶於100年10月6日有1筆以提轉匯兌方式匯款左列金額至被告王月桃所有之京城商業銀行帳戶，有中華郵政政股份有限公司客戶歷史交易清單（見105 年度他字第1146號卷第5 頁，原審卷一第111頁）、中華郵政股份有限公司客戶歷史交易清單（見108年度交查字第687號卷第62頁）。  1,278,000 元   ⒕ 102 年9 月10日 現金給付 1.李貴珍所有之中華郵政○○郵局0000000-0000000 號帳戶於該日有1筆以現金提款方式提領左列金額之紀錄，有中華郵政股份有限公司客戶歷史交易清單1份可查（見105年度他字第1146號卷第5頁反面，原審卷一第113頁）。  360,000 元   ⒖ 102 年9 月13日 匯款至：00000000000000號帳號（上開帳戶為被告王月桃所有之郵局帳號） 1.李貴珍所有之中華郵政○○郵局0000000-0000000號帳戶於100年10月6 日有1筆以提轉匯兌方式匯款左列金額至被告王月桃所有之京城商業銀行帳戶，有中華郵政政股份有限公司客戶歷史交易清單（見105 年度他字第1146號卷第5 頁反面，原審卷一第113頁）、中華郵政股份有限公司客戶歷史交易清單（見108年度交查字第687 號卷第64頁）。  5,000,000 元   
附表二：起訴書主張告訴人李貴珍交付與被告王月桃金錢明細
【○○○○名下京城商業銀行帳戶（帳號000000000000）部分】
編號     時  間   給付方式 證據出處及說明  金  額 (單位：新臺幣)   ⒈ 99年4月7日 匯款至：00000000000（上開帳號為被告王月桃所有之京城銀行帳戶） 1.○○○○所有之京城商業銀行000-00-000000-0 號帳戶於該日有1筆以轉帳方式匯款左列金額至被告王月桃所有之京城商業銀行帳戶，有京城商業銀行客戶存提記錄單交易清單（見105 年度他字第1146號卷第6頁）、京城商業銀行客戶存提記錄單（見108年度交查字第687 號卷第238頁）。  860,000 元   ⒉ 99年4月16日 同上 1.○○○○所有之京城商業銀行000-00-000000-0 號帳戶於該日有1 筆以轉帳方式匯款左列金額至被告王月桃所有之京城商業銀行帳戶，有京城商業銀行客戶存提記錄單交易清單（見105 年度他字第1146號卷第6頁）。 2.惟被告王月桃所有之京城商業銀行000000000000號帳戶於99年4月16日以活儲方式存入4,350,000元，顯與告訴人上開匯入金額不符，有京城商業銀行客戶存提記錄單（見108年度交查字第687號卷第238頁）。  250,000 元 （應為4,350,000 元之誤）   ⒊ 99年5月19日 同上 1.○○○○所有之京城商業銀行000-00-000000-0 號帳戶於該日有1筆以轉帳方式匯款左列金額至被告王月桃所有之京城商業銀行帳戶000-000000000號，有京城商業銀行客戶存提記錄單交易清單（見105年度他字第1146號卷第6 頁反面）、京城商業銀行客戶存提記錄單（見108年度交查字第687號卷第239頁）。  630,000 元   ⒋ 99年8月26日 同上 1.○○○○所有之京城商業銀行000-00-000000-0 號帳戶於該日有1筆以轉帳方式匯款左列金額至被告王月桃所有之京城商業銀行帳戶，有京城商業銀行客戶存提記錄單交易清單（見105 年度他字第1146號卷第7頁）。 2.惟被告王月桃所有之京城商業銀行000000000000號帳戶於該日由○○○○以轉帳方式存入450,000 元，顯與告訴人上開匯入金額不符，有京城商業銀行客戶存提記錄單（見108 年度交查字第687 號卷第240 頁）。  350,000 元 （應為450,000 元之誤）   ⒌ 101年6月15日 同上 1.○○○○所有之京城商業銀行000-00-000000-0 號帳戶於該日有1 筆以轉帳方式匯款左列金額至被告王月桃所有之京城商業銀行帳戶000-000000000號，有京城商業銀行客戶存提記錄單交易清單（見105年度他字第1146號卷第7 頁反面）、京城商業銀行客戶存提記錄單（見108 年度交查字第687 號卷第248頁）。  2,900,000 元   

附表三：被告所開立之支票明細表
編號 支票號碼 票面金額 (單位：新臺幣) 發票日 （年月日） 卷證出處 1 0000000   179,207 元 103.1.31 105 年度他字第1146號卷第12頁 2 0000000   737,274 元 101.4.6 同上 3 0000000   132,500 元 102.3.10 同上 4 0000000   689,585 元 101.4.8 同上卷第12頁反面 5 0000000 4,349,690 元 101.4.16 同上 6 0000000   265,225 元 101.4.16 同上 7 0000000   296,800 元 102.3.10 同上卷第13頁 8 0000000   159,135 元 102.1.31 同上 9 0000000   477,405 元 101.5.6 同上 10 0000000   109,000 元 102.7.29 同上卷第13頁反面 11 0000000   748,517 元 103.1.31 同上 12 0000000 1,750,485 元 101.4.8 同上 13 000000000 1,030,000 元 102.6.15 同上卷第14頁 14 000000000 3,392,000 元 103.6.15 同上 15 000000000   360,500 元 102.6.15 同上 16 000000000 3,200,000 元 105.9.13 同上卷第14頁反面 17 000000000   371,000 元 103.6.15 同上 18 000000000   336,000 元 105.6.15 同上 19 000000000 2,725,000 元 103.10.7 同上卷第15頁 20 000000000 2,180,000 元 103.10.7 同上 21 0000000   318,000 元 101.5.19 同上 22 000000000 3,265,715 元 105.12.25 同上卷第15頁反面 23 000000000   424,000 元 102.10.7 同上 24 000000000   196,524 元 102.9.4 同上 25 000000000 2,180,000 元 103.10.6 同上卷第16頁 26 000000000 1,090,000 元 103.11.25 同上 27 000000000 4,111,518 元 105.12.25 同上 28 000000000   382,130 元 102.8.26 同上卷第16頁反面 29 000000000   196,524 元 102.9.6 同上 30 000000000 1,635,000 元 103.10.7 同上 31 000000000   371,000 元 102.12.25 同上卷第17頁